

#### Data Diri

- Tanggal Lahir
  24 Juli 1996
- Alamat
  Jl. Pelita no.11 Limo depok
- Telpon
  0813-1949-4007
- Email
  arifyulianto792@gmail.co
  m

#### Keahlian

- Merajut
- Gurah
- Microsoft Office

#### Hobi



**Badminton** 



Bepergian

# **Arif Yulianto**

#### SI PENDIDIKAN EKONOMI



## **Tentang Saya**

Saya sangat berpengalaman dalam 2 tahun mengajar terutama dalam bidang IPS dan Ekonomi. Selain keahlian saya dalam bidang Ekonomi, saya juga selalu berusaha untuk disiplin waktu disetiap hal yang saya kerjakan, bersifat baik, ramah, serta sopan dan santun.



#### Pendidikan

- SDN Cinere 01 (2000-2006)
- SMP Harapan Mandiri (2012-2015)
- SMA Harapan Mandiri (2015-2018)
- Universitas Pamulang (2018-2022)



### Pengalaman

Operator

Oprator Dapodik Rumah Belajar Langgeng (Mei 2020 - April 2023)

Oprator Dapodik PKBM Langgeng Ikhlas (Mei 2020 - Agustus 2023)

Mengajar

Mengajar di SMP Darussalam Depok (Januari 2022 - Juni 2022)

Mengajar di SD Janitra Nusa Manusia (Maret 2023 - Mei 2023)



#### YAYASAN SASMITA JAYA

## **UNIVERSITAS PAMULANG**





#### TRANSKRIP NILAI SEMENTARA

**PRODI** : PENDIDIKAN EKONOMI S1

NAMA MAHASISWA: ARIF YULIANTO :181011600136 SHIFT : REGULER B

No	Kode Mata Kuliah	Nama Mata Kuliah	Sks	Nilai	Mutu
1	KIP0012	PENGANTAR ILMU PENDIDIKAN	2	В	6
2	KIP0023	STATISTIKA PENDIDIKAN	3	В	9
3	KIP0033	METODE PENELITIAN	3	Α	12
4	KIP0044	PEMANTAPAN KEMAMPUAN MENGAJAR	4	В	12
5	KIP0054	PEMANTAPAN KEMAMPUAN PROFESI	4	Α	16
6	PAM0012	PENDIDIKAN AGAMA	2	В	6
7	PAM0022	PENDIDIKAN PANCASILA	2	В	6
8	PAM0032	PENDIDIKAN KEWARGANEGARAAN	2	Α	8
9	PAM0042	BAHASA INDONESIA	2	Α	8
10	PIE0013	PROFESI KEGURUAN	3	Α	12
11	PIE0023	PENGANTAR ILMU EKONOMI	3	В	9
12	PIE0033	SEJARAH TEORI-TEORI EKONOMI	3	Α	12
13	PIE0042	PENGANTAR ILMU MANAJEMEN	2	В	6
14	PIE0052	BAHASA INGGRIS	2	Α	8
15	PIE0063	KEMAMPUAN DASAR MENGAJAR	3	В	9
16	PIE0073	DASAR-DASAR AKUNTANSI 1	3	С	6
17	PIE0083	MANAJEMEN SUMBER DAYA MANUSIA	3	В	9
18	PIE0093	MATEMATIKA EKONOMI	3	В	9
19	PIE0103	PERENCANAAN PENGAJARAN	3	В	9
20	PIE0113	PENGEMBANGAN BAHAN AJAR	3	В	9
21	PIE0123	BELAJAR DAN PEMBELAJARAN	3	В	9
22	PIE0133	TEORI EKONOMI MIKRO	3	В	9
23	PIE0143	MANAJEMEN BISNIS	3	В	9
24	PIE0153	PERKEMBANGAN PESERTA DIDIK	3	В	9
25	PIE0162	ASPEK POLITIK DAN HUKUM DALAM BISNIS	2	В	6
26	PIE0172	PENDIDIKAN ILMU PENGETAHUAN SOSIAL	2	В	6
27	PIE0183	STRATEGI PEMBELAJARAN PENDIDIKAN EKONOMI	3	В	9
28	PIE0193	BANK DAN LEMBAGA KEUANGAN	3	С	6
29	PIE0203	TEORI EKONOMI MAKRO	3	С	6
30	PIE0213	EKONOMI MIKRO MENENGAH	3	В	9
31	PIE0222	BAHASA INGGRIS NIAGA	2	В	6
32	PIE0232	PENDIDIKAN LINGKUNGAN HIDUP	2	В	6
33	PIE0243	PENGEMBANGAN MEDIA PEMBELAJARAN	3	В	9
34	PIE0253	EKONOMI MAKRO MENENGAH	3	В	9

35	PIE0263	PEREKONOMIAN INDONESIA	3	В	9
36	PIE0273	PENGEMBANGAN KURIKULUM PEMB. PEND. EKONOMI	3	В	9
37	PIE0282	EKONOMI MONETER	2	С	4
38	PIE0292	EKONOMI REGIONAL	2	С	4
39	PIE0303	SEMINAR PROPOSAL PENELITIAN	3	В	9
40	PIE0313	PSIKOLOGI PENDIDIKAN	3	В	9
41	PIE0323	EKONOMI PUBLIK	3	В	9
42	PIE0333	EVALUASI PEMBELAJARAN PENDIDIKAN EKONOMI	3	В	9
43	PIE0343	PEMBAHARUAN PEMB. PEND. EKONOMI	3	В	9
44	PIE0352	EKONOMI PEMBANGUNAN	2	С	4
45	PIE0362	EKONOMI INTERNASIONAL	2	В	6
46	PIE0373	DASAR-DASAR AKUNTANSI 2	3	Α	12
47	PIE0383	SOSIOLOGI EKONOMI	3	В	9
48	PIE0393	KOPERASI DAN UMKM	3	В	9
49	PIE0403	EKONOMI KREATIF DAN KEWIRAUSAHAAN	3	Α	12
50	PIE0413	EKONOMI PENDIDIKAN	3	Α	12
51	PIE0422	EKONOMI SYARIAH	2	В	6
52	PIE08637	TUGAS AKHIR (SKRIPSI)	6	В	18
JUMLAH			145		448
IPK			3.09		

Tangerang Selatan, 15 September 2023 a.n Dekan, Ketua Program Studi

Dr. SAIFUL ANWAR, S.Pd, SE., M.Pd NIDN. 0426048503



#### YAYASAN SASMITA JAYA UNIVERSITAS PAMULANG FAKULTAS KEGURUAN DAN ILMU PENDIDIKAN



# SURAT KETERANGAN LULUS Nomor: ...../C..../UNPAM/KM/....../2023

Dekan Fakultas KEGURUAN DAN ILMU PENDIDIKAN, dengan ini menerangkan bahwa:

Nama : ARIF YULIANTO NIM : 181011600136

Tempat dan Tanggal Lahir : JAKARTA, 24 Juli 1996

Yang bersangkutan telah dinyatakan LULUS sebagai Sarjana (S-1) PENDIDIKAN EKONOMI S1 Fakultas KEGURUAN DAN ILMU PENDIDIKAN Universitas Pamulang pada tanggal 24 November 2022

Surat keterangan ini berlaku selama <u>6 (enam) bulan</u> sejak tanggal kelulusan.

Demikian surat keterangan ini untuk dipergunakan sebagaimana mestinya.

Tangerang Selatan, 18 September 2023 a.n Dekan, Ketua Program Studi

Dr. SAIFUL ANWAR, S.Pd, SE., M.Pd NIDN. 0426048503

Tembusan Yth:

- 1. Rektor UNPAM;
- 2. Wakil Rektor I.

